# 请教陈老师：减资问题

提问人：woodee99 时间：2011-11-30 23:22:04
A公司持B公司100%股权，B公司注册资本 3000 万，而A对B的长投账面初始成本 2500 万元。B公司系A公司从A公司的母公司C处收购而得。本次B公司减资 2800 万，减资后 200 万，因100%股权未评估。请问如何进行会计处理。

回答人：chenyiwei
对于B公司而言，按实际支付的减资款贷记银行存款；按所减少的B公司实收资本贷记实收资本；差额调整资本公积。

提问人：woodee99 时间：2011-12-01 15:34:33
非常感谢陈老师的解答！ 想多请教一下：A公司如何进行会计处理？（A公司从C公司那里收购B公司100%股权的时候，交易价格低于账面价值，存在负商誉的情况，当时直接冲减了资本公积） 是不是按减资比例减少长投和增加资本公积？

回答人：chenyiwei
我理解：长期投资冲减到零；减资款超过原成本的差额 300 万元确认为投资收益。该减资交易对A公司个别报表和合并报表层面的资本公积均无影响。